# 请教陈版主，资金集中的现金流量如何列示？

提问人：追梦小子 时间：2021-10-08 10:33:05
集团公司实行资金集中管理，集团公司收到子公司归集的资金，应该列示现金流量什么项目呢？子公司收到集团公司下划的资金，列示现金流量什么项目呢？

回答人：chenyiwei
这类上划、下拨一般比较频繁，通常作为经营活动现金流量（收到/支付其他与经营活动有关的现金）。如果相当频繁且涉及金额较大的，则根据现金流量表准则第五条，可以按净额列报。